最高法院刑事判決　　　　　　　九十四年度台非字第二七八號
　　上 訴 人　最高法院檢察署檢察總長
　　被　　告　甲○○
　　　　　　　　　　　之1
上列上訴人因被告違反兒童及少年性交易防制條例案件，對於台
灣高等法院台南分院中華民國九十四年五月三日第二審確定判決
（九十四年度上訴字第三四七號，起訴案號：台灣台南地方法院
檢察署九十三年度偵字第一一一八六號、九十四年度撤緩偵字第
三三號），認為部分違法，提起非常上訴，本院判決如下：
    主  文
原判決關於違背法令部分撤銷。
    理  由
非常上訴理由稱：「按除刑事訴訟法有特別規定外，已受請求之
事項未予判決，或未受請求之事項予以判決者，為判決當然違背
法令，該法第379條第12 款定有明文。次按起訴為裁判上一罪之
案件，如果法院審理結果，認為一部不成立犯罪，他部又欠缺追
訴要件，則一部既不成立犯罪，即難與他部發生一部或全部之關
係，此亦有鈞院70年台非字第11號判例可資參照。本件原係台灣
台南地方法院檢察署檢察官因被告涉嫌於中華日報刊登『美容美
體0000000000』之暗示性交易廣告，認其違反兒童及少年性交易
防制條例罪嫌重大，乃以93年度偵字第11186 號案件聲請簡易判
決（下稱前案），案經台灣台南地方法院審理結果，認被告犯罪
嫌疑不足，改依通常程序判決被告無罪，嗣經檢察官不服提起上
訴後，被告另因於中華日報刊登『女人味0000000000』之暗示性
交易廣告，經檢察官調查相關事證後，認其所為與上開前案有連
續犯之裁判上一罪關係，遂以94年度撤緩偵字第33號案件（下稱
後案），移送原審併案審理。原審就檢察官上訴部分之前案審理
結果，認被告於報紙上刊登『美容美體0000000000』之廣告行為
，不足以使一般社會大眾有性交易之聯想，遂維持第一審無罪判
決見解，為駁回檢察官上訴之諭知。從而，依上揭判例意旨所示
，倘則起訴之一部不成立犯罪，而併辦之他部又欠缺追訴要件，
起訴部分即難與併案之他部發生一部及全部之關係，則受理後案
併辦之原審法院，自應將併辦之後案部分退回，由原檢察官另為
適法之處理。乃原判決除於理由中認定被告刊登『美容美體0000
000000』之廣告行為部分無罪外，亦在理由中一併認定未經檢察
官起訴之後案併辦部分，即被告刊登『女人味0000000000』之廣
告行為部分亦為無罪（詳原判決第3頁倒數第9行以下，第4 頁倒
數第11行以下），同時於判決首頁所載之案件來由中，誤將未經
檢察官起訴之被告於報紙刊登『女人味0000000000』之廣告行為
部分，記載於『檢察官聲請意旨』欄內，顯有未受請求之事項予
以判決之違誤，自屬判決當然違背法令。案經確定，爰依刑事訴
訟法第441條、第443條提起非常上訴，以資救濟。」等語。
本院按法院不得就未經起訴之犯罪審判；又未受請求之事項予以
判決者，其判決當然違背法令，刑事訴訟法第二百六十八條、第
三百七十九條第十二款後段分別定有明文。次按起訴為裁判上一
罪之案件，若法院審理結果，認為一部不成立犯罪，他部又欠缺
追訴要件，則一部既不成立犯罪，即難與他部發生一部及於全部
之關係。而案件起訴後，檢察官認有裁判上一罪關係之他部事實
，函請併辦審理，此項公函非屬訴訟上之請求，目的僅在促使法
院注意而已。法院如果併同審判，固係審判不可分法則之適用所
使然，然如認前案不成立犯罪，或兩案無裁判上一罪之關係，則
法院應將併辦之後案退回原檢察官，由其另為適法之處理。本件
原係台灣台南地方法院檢察署檢察官，因被告於中華日報刊登「
美容美體0000000000」之廣告，認其有暗示性交易之嫌，違反兒
童及少年性交易防制條例罪嫌重大，乃以九十三年度偵字第一一
一八六號聲請簡易判決處刑書聲請簡易判決（下稱「前案」）處
刑，案經台灣台南地方法院審理結果，認被告犯罪嫌疑不足，改
依通常程序判決被告無罪。嗣經檢察官不服提起第二審上訴後，
被告又於同報刊登「女人味0000000000」之暗示性廣告。經同上
檢察署檢察官調查相關事證，認其所為與上開前案有連續犯之裁
判上一罪之關係。遂以九十四年度撤緩偵三三字第一九八八一號
函將該九十四年度撤緩偵字第三三號案件（下稱「後案」），移
送原審併案審理。原審就前案審理結果，認被告於報紙上刊登「
美容美體0000000000」之廣告行為，不足以使一般社會大眾有性
交易之聯想，遂維持第一審無罪之判決，駁回檢察官之上訴。原
判決既認不能證明被告之前案犯罪，而後案又係以行政公函請求
併辦，非屬訴訟上之請求，並無訴之存在，則前案起訴之效力自
不及於未經起訴之後案。原審自應將之退回，由原檢察官另為適
法之處理，方為合法。乃原判決除認定被告刊登「美容美體0000
000000」之廣告行為部分為無罪外，竟就未經檢察官起訴之後案
，即被告刊登「女人味0000000000」之廣告行為部分，一併列為
檢察官起訴之範圍，而予審判並為無罪之判決。依首開說明，自
有未受請求之事項予以判決之違背法令。案經確定，非常上訴指
摘原判決違法，非無理由。惟原判決尚非不利於被告，應由本院
將原判決關於違背法令部分撤銷，以資糾正。
據上論結，應依刑事訴訟法第四百四十七條第一項第一款前段，
判決如主文。
中　　華　　民　　國　九十四　年　 十二 　月 　十五 　日
                      最高法院刑事第四庭
                          審判長法官  吳　雄　銘
                                法官  池　啟　明
                                法官  劉　介　民
                                法官  郭　毓　洲
                                法官  韓　金　秀
      本件正本證明與原本無異
                                      書  記  官
中　　華　　民　　國　九十四　年　 十二 　月　 十六 　日
                                                      Ｔ
